【裁判字號】    89,上訴,1350
【裁判日期】    890519
【裁判案由】    毒品危害防制條例
【裁判全文】
臺灣高等法院刑事判決                          八十九年度上訴字第一三五０號
    上  訴  人  臺灣板橋地方法院檢察署檢察官
    上  訴  人
    即  被  告  甲○○
右列上訴人因被告違反毒品危害防制條例案件，不服台灣板橋地方法院八十八年度訴
字第一八五七號，中華民國八十九年二月二十三日第一審判決（起訴案號：台灣板橋
地方法院檢察署八十八年度偵字第一五一五號及併辦案號：八十九年度偵字第三０九
一號）提起上訴，本院判決如左：
    主      文
上訴駁回。
    事      實
一、甲○○曾於民國（下同）八十七年間，因毒品危害防制例案件，經原審法院以八
    十七年度毒聲字第七六六號裁定送勒戒處所觀察、勒戒處分，認無繼續施用毒品
    之傾向，由台灣板橋地方法院檢察署檢察官以八十八年度偵字第四一０八號處分
    書為不起訴處分確定在案；仍不知悔改，明知海洛因及安非他命分別係毒品危害
    防制條例所明定之第一級及第二級毒品，依法不得施用、持有、轉讓及販賣，竟
    基於施用第一級毒品之概括犯意，自八十八年四月二十日起至同年四月三十日止
    ，連續在台北縣新莊市○○街八二巷三號六樓住處，非法施用第一級毒品海洛因
    二次；復另行起意，基於施用第二級毒品之概括犯意，於八十八年四月二十日起
    至同年四月三十日，連續施用第二級毒品安非他命各二次，於同年五月一日凌晨
    六時許，在台北縣新莊市○○街巷口為警查獲，並扣得其所有第一級毒品海洛因
    一包（驗餘淨重一點五七公克）及第二級毒品安非他命一包（驗餘淨重十三點七
    二公克），嗣經檢察官聲請原審法院以八十八年度毒聲字第二七九三號裁定送勒
    戒處所觀察、勒戒後，認有繼續施用毒品之傾向，再經原審法院於八十八年五月
    十九日以八十八年度毒聲字第三一二二號裁定令入戒治處所施以強制戒治一年，
    。
二、案經台北縣警察局淡水分局報請台灣板橋地方法院檢察署檢察官偵查起訴。
    理      由
一、右揭事實，業據上訴人即被告甲○○於偵、審中坦承不諱，且其為警查獲後所之
    尿液，經送台北縣衛生局檢驗結，均呈毒品海洛因及安非他命陽性反應，有該局
    尿液煙毒檢成績書乙份在卷可按，復有扣案之第一級毒品海洛因及第二級毒品安
    非他命各一包扣案可稽，又前開扣案之白色粉末及白色結晶物各乙包，經送法務
    部調查局檢驗結果，確發覺係第一級毒品海洛因，淨重一點五七號公克（包裝重
    ０點六二公克），純度百分之七十七點七一，純質淨重一點二二公克，及第二級
    毒品甲基安非他命，淨重十三點七二公克（包裝重０點六七公克）無訛，有該局
    鑑定通知書及檢驗通知書各一紙在卷可稽。又被告曾於八十七年間，因施用毒品
    案件，經依原審法院以八十七年度毒聲字第七六六號裁定送觀察、勒戒後，認無
    繼續施用毒品之傾向，經台灣板橋地方法院檢察署檢察官於八十八年二月二十六
    日以八十八年度偵字第四一０八號不起訴處分確定在案，有該八十八年度偵字第
    四一０八號不起訴處分書在卷可稽。嗣被告再因本案施用第一級毒品及第二級毒
    品案件，經原審法院以八十八年度毒聲字第二七九三號裁定送觀察、勒戒後，認
    有繼續施用毒品傾向，再經原審法院以八十八年度毒聲字第三一二二號裁定令入
    戒治處所施以強制戒治一年之事實，亦有上開裁定書二份及台灣台北看守所附設
    勒戒處所八十八年五月十五日之有無繼續施用毒品傾向證明書一份附卷可憑，本
    件事證明確，被告犯行堪以認定。
二、核被告所為係犯毒品危害防制條例第十條第一項之施用第一級毒品罪及同條第二
    項之施用第二級毒品罪。被告持有第一級毒品海洛因及第二級毒品安非他命之低
    度行為，應分別為施用第一級毒品海洛因及第二級毒品安非他命之高度行為所吸
    收，均不另論罪。其先後二次施用第一級毒品海洛因及第二級毒品安非他命之犯
    行，均時間緊接，犯罪構成要件分別相同，顯均係基於概括犯意為之，各為連續
    犯，均應依刑法第五十六條之規定以一罪論，並均依法加重其刑。被告所犯上開
    連續施用第一級毒品罪及連續施用第二級毒品罪二罪間，犯意各別，行為互殊，
    應分論併罰。
三、原審以被告所犯罪証明確，援引毒品危害防制條例第十條第一項、第二項、第十
    八條第一項前段、刑法第十一條前段、第五十六條、第五十一條第五款，審酌被
    告之犯罪動機、目的、所生危害及犯罪後態度等一切情狀，就所犯施用第一級毒
    品罪部分量處其有期徒刑七月，就施用第二級毒品罪部分量處其有期徒刑三月，
    並定其應執行有期徒刑八月；並認扣案之第一級毒品海洛因一包，淨重一點五七
    號公克（包裝重０點六二公克），純度百分之七十七點七一，純質淨重一點二二
    公克，及第二級毒品安非他命，淨重十三點七二公克（包裝重０點六七公克），
    均係查獲之毒品，屬毒品危害防制條例所定之違禁物，依同條例第十八條第一項
    前段規定，不問屬於犯人與否，均沒收銷燬之，認事用法，允無違誤，量刑妥適
    ，被告上訴意旨原審量刑過重，徒求減輕，及檢察官上訴意旨認原審未及就被告
    於八十七年十月間至八十八年二月三日間再施用第一級毒品海洛因及第二級毒品
    安非他命部分併予審究（如後述），分別陳詞指摘原判決失當，均無理由，自應
    駁回其等之上訴。
四、併辦及檢察官上訴意旨復以：被告甲○○復於八十七年十月間至八十八年二月三
    日間，在其住處，復分別施用第一級毒品海洛因及第二級毒品安非他命，認其涉
    有毒品危害防制條例第十條第一項之施用第一級毒品罪及同條第二項之施用第二
    級毒品罪云云，經查：本件併辦意旨所指被告犯罪之時間，係在八十七年十月間
    至八十八年二月三日止，然被告在八十七年間至八十八年初，因涉犯毒品危害防
    制條例第十條之罪，經檢察官聲請原審法院於八十八年二月四日，以八十八年度
    毒聲字第七六六號刑事裁定諭知應送勒戒處所施以觀察、勒戒處分，經觀察、勒
    戒後，認無繼續施用毒品之傾向，嗣經檢察官於八十八年二月二十六日，以八十
    八年度偵字第四一０八號處分不起訴確定在案，有台灣板橋地方法院檢察署檢察
    官八十八年度偵字第四一０八號不起訴處分書乙份在卷可按，而本件併辦部分被
    告之犯罪時間，係在前案經原審法院裁定送制勒戒之前，被告雖先後涉有該二案
    毒品危害防制條例案件，均有送觀察、勒戒原因，惟依法僅執行其一之觀察、勒
    戒處分或在前案之觀察、勒戒未執行完畢前，後案援引前案之觀察、勒戒即可，
    無再重複裁定送觀、勒戒之必要，併辦部分既在前案裁定送觀察、勒戒處分前所
    犯，並於八十八年二月六日即移送由檢察官偵查中，有移送書在卷可憑，併辦部
    分自可援引前案之送觀察、勒戒處分，即為前案送觀察、勒戒處分之效力所及，
    本院自無從予以併案審究，自應將該案退還檢察官另行處理，至該案被告所犯販
    賣第一級毒品及第二級毒品暨非法持有槍彈部分，亦應由檢察一併處理。
五、據上論斷，應依刑事訴訟法第三百六十八條，判決如主文。
本案經檢察官蔡薰慧到庭執行職務。
中    華    民    國    八十九    年       五       月       十九       日
                            臺灣高等法院刑事第十六庭
                                審判長法官  許  增  男
                                      法  官  施  俊  堯
                                      法  官  黃  鴻  昌
右正本證明與原本無異。
施用第一級毒品部分如不服本判決應於收受送達後十日內向本院提出上訴書狀，其未
敘述上訴之理由者並得於提起上訴後十日內向本院補提理由書（均須按他造當事人之
人數附繕本）。
施用第二級毒品部分不得上訴。
                                      書記官  黃  千  鶴
中    華    民    國    八十九    年        五      月       二十       日
附錄：本案論罪科刑法條全文
毒品危害防制條例第十條：
施用第一級毒品者，處六月以上五年以下有期徒刑。
施用第二級毒品者，處三年以下有期徒刑。


司法院資訊處製作；財團法人民間司法改革基金會備份。
